# 集团报表审计

提问人：propro 时间：2016-08-11 10:37:32
请问一下、集团报表指的是什么？网上查到的定义:没有母公司但是处于同一控制下的和组成部分汇总的财务报表。那么比如A控制了B,C,D,E，那么集团报表会是哪几个公司的汇总报表呢？ 谢谢各路大神

回答人：chenyiwei
“集团报表”是审计概念而不是会计概念，并不对应于会计上的汇总报表、合并报表等概念。以下是 1401 号准则中的相关定义： 第八条 集团，是指由所有组成部分构成的整体，并且所有组成部分的财务信息包括在集团财务报表中。集团至少拥有一个以上的组成部分。 第九条 集团财务报表，是指包括一个以上组成部分财务信息的财务报表。集团财务报表也指没有母公司但处在同一控制下的各组成部分编制的财务信息所汇总生成的财务报表。 集团报表中应当包含哪些组成部分及其具体编制方法属于会计问题范畴，不在审计准则中讨论。